【裁判字號】    96,聲,884
【裁判日期】    970109
【裁判案由】    選任臨時管理人
【裁判全文】
臺灣高雄地方法院民事裁定               96年度聲字第884號
聲  請  人  乙○○○
相  對  人  亞克針織股份有限公司
當事人間請求選任臨時管理人事件，本院裁定如下：
  主  文
聲請駁回。
聲請程序費用由聲請人負擔。
    理  由
一、按董事會不為或不能行使職權，致公司有受損害之虞時，法
    院因利害關係人或檢察官之聲請，得選任一人以上之臨時管
    理人，代行董事長及董事會之職權。但不得為不利於公司之
    行為。公司法第208條之1第1項定有明文。
二、本件聲請意旨略以：聲請人為相對人之股東，並擔任相對人
    之董事長，任期自民國89年10月24日起至92年10月23日止，
    相對人前經高雄市政府以民國96年7 月17日高市府建二供字
    第09600608490 號函限期於96年10月29日前召開股東會改選
    董事、監察人，如屆期未改選並辦理變更登記，全體董事、
    監察人職務當然解任。聲請人遂於96年8 月22日通知召開股
    東會，然股東甲○○、丙○○經合法通知仍未出席股東會，
    致當日因出席股份總數未達以發行股份總數之2 分之1 而無
    法選出新任董事、監察人，原董事、監察人職務均已當然解
    任。相對人目前並無董事會、監察人能行使職權。又相對人
    前於大陸地區對有勝公司提起訴訟，前經中華人民共和國廣
    東省汕頭市中級人民法院於96年11月6 日判決相對人敗訴，
    相對人急需於法定期間內提起上訴；又相對人股東甲○○、
    丙○○、曾美智等人涉嫌掏空公司資產、股東甲○○侵占公
    司應收取之租金，均需相對人之董事會或監察人代表公司向
    渠等求償，相對人目前無董事會得行使職權，對相對人及聲
    請人之權利影響甚鉅，為此，聲請人乃依利害關係人身分，
    依公司法第208 條之1 及非訟事件法第183 條之規定，聲請
    選任臨時管理人等語。
三、經查：聲請人主張之事實，雖據其提出亞克針織股份有限公
    司變更登記表、股東名冊、高雄市政府96年7 月17日高市府
    建二公字第09600608490 號函、亞克針織股份有限公司臨時
    會開會通知、存證信函、郵件收件回執等為憑，然相對人股
    東丙○○另向本院聲請選任股東甲○○為臨時管理人，業經
    本院96年度聲字第889 號裁定選任甲○○為相對人之臨時管
    理人在案，有本院96年度聲字第889 號裁定附卷可憑。相對
    人經本院另案選任甲○○為臨時管理人後，已得代董事會行
    使職權，相對人即無另行選任臨時管理人之必要，本件聲請
    自無理由，應予駁回。
四、依非訟事件法第21條第2 項、民事訴訟法第78條，裁定如主
    文。
中    華    民    國    97    年    1     月    9     日
                  民事第三庭    法  官  陳宛榆
正本係照原本作成。
如對本裁定抗告須於裁定送達後10日內向本院提出抗告狀，並繳
納裁判費新台幣1,000元。
中    華    民    國    97    年    1     月    9     日
                                書記官  林慧君


司法院資訊處製作；財團法人民間司法改革基金會備份。
